# 视野学习现金流量表精华帖汇总

提问人：小荷 2008 时间：2014-01-21 09:32:36
请问：应收票据的贴现利息在现金流量表中是如何反映的，谢谢！

回答人：chenyiwei
根据被贴现的票据是否终止确认而定。终止确认的，作为“销售商品、提供劳务收到的现金”的减项；不终止确认应收票据而是确认借款的，作为“借款收到的现金”的减项。

提问人：zhs7403 时间：2015-05-04 20:43:33
陈老师，我认真的看了其他没问题，但对于最后这个：现金流量附表中“预提费用的增加（减：减少）”，正确理解应该为“经营性预提费用的增加（减：减少）”。所以，企业在填列该项目时，应将非经营性的预提费用扣除，主要是扣除预提的利息费用； 我理解似乎非经营无需扣除。比如企业借款 100 万，年底预提 10 万利息，没有支付，但走了损溢表，因此影响了损益但没有影响经营活动现金流，因此也应该加回去。换句话说如果借款的利息费用无论是否支付都应该加回去，因为影响损益没有影响经营活动现金流？

回答人：chenyiwei
习惯上对于费用化的借款利息是通过“财务费用”项目加回去的。因为在“财务费用”项目中已经加回，所以在“经营性应付项目增加”中就不能重复计算调整金额。